臺灣士林地方法院民事裁定
111年度勞專調字第35號
聲  請  人  邑霖空間設計有限公司
法定代理人  楊宜龍  
聲  請  人  邑富室內裝修設計工程有限公司0000000000
法定代理人  楊文盛  
相  對  人  陳盛進  

上列當事人間請求損害賠償事件，本院裁定如下：
    主  文
本件移送臺灣新北地方法院。
    理  由
一、按勞動事件以勞工為原告者，由被告住所、居所、主營業所
    、主事務所所在地或原告之勞務提供地法院管轄；以雇主為
    原告者，由被告住所、居所、現在或最後之勞務提供地法院
    管轄。前項雇主為原告者，勞工得於為本案言詞辯論前，聲
    請將該訴訟事件移送於其所選定有管轄權之法院。但經勞動
    調解不成立而續行訴訟者，不得為之。勞動事件法第6條第1
    項、第2項分別定有明文。其立法理由為，數法院就同一勞
    動事件俱有管轄權，而生管轄競合時，依民事訴訟法第21條
    ，原告固得任向其中一法院起訴。惟於雇主為原告時，為保
    障經濟弱勢當事人之權益，並便利勞工應訴，應使其得於本
    案之言詞辯論前聲請將該訴訟事件移送於其所選定有管轄權
    之法院，法院應依其聲請移送之。但因勞動調解不成立而依
    法續行訴訟者，不得再聲請移送，俾維持程序安定，促使勞
    動紛爭及早終局解決，並兼顧司法資源之合理運用，爰訂定
    第二項。
二、經查：聲請人主張與相對人間原為僱傭兼委任關係，相對人
    負責之工作主要係在臺北市○○區○○○路0段000巷00號旁之工
    廠內監督管理工人，包括是否完成工作、是否正確操作器具
    等，其竟未阻止第三人陳天賜搭乘貨梯，陳天賜搭乘貨梯時
    因未注意搬運物品高度而摔落地面，致受有損害，陳天賜請
    求聲請人等賠償，經本院於110年10月7日110年度勞移調字
    第33號調解成立，聲請人因認相對人亦應負責，故起訴請求
    相對人賠償。顯係兩造間就系爭勞動契約所生民事上權利義
    務之爭議事件，應適用勞動事件法，是相對人住所、居所、
    現勞務提供地、最後勞務提供地均為有管轄權之法院。相對
    人之住所地在新北市中和區，其主張因其身體有重大疾病，
    在住所地法院方便應訴，於本案之言詞辯論前，聲請將本件
    訴訟移送其所選定有管轄權之臺灣新北地方法院管轄，有其
    書狀及本院電話紀錄可按，本院依勞動事件法第6條第2項規
    定，依相對人之聲請，將本件移送其所選定有管轄權之法院
    即臺灣新北地方法院。
三、爰裁定如主文。 
中　　華　　民　　國　　111 　年　　5 　　月　　3 　　日
                    勞動法庭  法　官  絲鈺雲
以上正本係照原本作成。
如對本裁定抗告，應於裁定送達後10日內向本院提出抗告狀，並
繳納抗告費新臺幣1,000 元。
中　　華　　民　　國　　111 　年　　5 　　月　　5 　　日
                              書記官  楊家玲